【裁判字號】    97,簡上,73
【裁判日期】    970430
【裁判案由】    毒品危害防制條例
【裁判全文】
臺灣桃園地方法院刑事判決              97年度簡上字第73號
上  訴  人
即  被  告  甲○○
選任辯護人  呂瑞貞律師
上列上訴人即被告違反毒品危害防制條例案件，不服本院中華民
國96年12月31日96年度桃簡字第3203號刑事簡易判決（聲請簡易
判決處刑案號：96年度毒偵字第6017號），提起上訴，本院管轄
之第二審合議庭判決如下：
    主  文
上訴駁回。
甲○○緩刑貳年，緩刑期內付保護管束。
    事實及理由
一、本案經審理結果，認第一審判決以被告甲○○犯施用第二級
    毒品罪，依刑事訴訟法第449 條第1 項前段、第3 項、第45
    4 條第2 項，毒品危害防制條例第10條第2 項，刑法第11條
    前段、第41條第1 項前段之規定，對被告判處有期徒刑月
    ，及諭知易科罰金之折算標準，其認事用法及量刑均屬妥適
    ，應予維持。茲引用第一審判決書記載之事實及理由暨證據
    （如附件，含臺灣桃園地方法院檢察署檢察官96年度毒偵字
    第6017號聲請簡易判決處刑書）。
二、上訴人即被告甲○○上訴意旨略以：上訴人即被告現參加財
    團法人基督教晨曦會之戒毒輔導，確有戒毒之決心，且懷孕
    5 月以上，不宜執行，請求宣告緩刑等語。
三、按法官於有罪判決中，究應如何量處罪刑，均為實體法賦予
    審理法官裁量之刑罰權事項，法官行使此項裁量權，自得依
    據個案情節，參諸刑法第57條所定各款犯罪情狀之規定，於
    該法定刑度範圍內，基於合義務性之裁量，量處被告罪刑。
    質言之，法官為此量刑之裁量權時，除不得逾越法定刑或法
    定要件外，尚應符合法規範之體系及目的，遵守一般有效之
    經驗及論理法則等法原則，亦即應兼顧裁量之外部及內部性
    ，如非顯然有裁量逾越或裁量濫用之違法情事，自不得任意
    指摘為違法，此亦為最高法院歷年多起判例所宣示之原則（
    參見最高法院80年台非字第473 號判例、75年台上字第703
    3 號判例、72年台上字第6696號判例、72年台上字第3647號
    判例等）。本院以為，量刑或緩刑宣告與否之裁量權，乃憲
    法所保障法官獨立審判之核心，法院行使此項裁量權，亦非
    得以任意或自由為之，仍應受一般法律原理原則之拘束，即
    仍須符合法律授權之目的、法律秩序之理念、國民法律感情
    及一般合法有效之慣例等規範，尤其應遵守比例原則及平等
    原則之意旨，否則即可能構成裁量濫用之違法（另參見最高
    法院86年度台上字第7655號判決）。亦即如非有裁量逾越或
    裁量濫用之明顯違法情事，自不得擅加指摘其違法或不當，
    即使上級法院對下級法院裁量權之審查，亦應同此標準，此
    不僅在保障法官不受任何制度外之不當干涉，更保障法官不
    受制度內的異質干涉，此方符憲法第80條所宣示獨立審判之
    真義。
四、經查原審判決，已審酌被告犯行之情節，於法定刑為3 年以
    下有期徒刑之範圍內，量處被告有期徒刑3 月，並諭知易科
    罰金之折算標準，且未宣告緩刑，尚符憲法比例原則及平等
    原則之要求，原審刑罰裁量權之行使並無違法不當之處，業
    如前述，上訴人認原審判決有所不當等語，顯無理由，原判
    決又無違法或不當之處，依法應予駁回。經查被告前無犯罪
    紀錄，更無曾因故意犯罪受有期徒刑以上刑之宣告之紀錄，
    有臺灣高等法院被告前案紀錄表1 件在卷可查，上訴人即被
    告現參加財團法人基督教晨曦會之戒毒輔導，且懷孕5 月以
    上，並有財團法人基督教晨曦會出具之證明書暨個案戒癮輔
    導及成效評鑑報告、長庚紀念醫院之診斷證明書附卷可查，
    是本案無論自一般或特別預防之刑罰考量目的，均認原審簡
    易判決所宣告之刑，以暫不執行為適當，爰併諭知緩刑2 年
    ，予被告自新之機會，且緩刑期內，依法併付保護管束。
據上論斷，應依刑事訴訟法第455 條之1 第1 項、第3 項、第36
8 條、第373 條，刑法第74條第1 項第1 款、第93條第1 項，判
決如主文。。
本案經檢察官丁俊成到庭執行職務。
中    華    民    國    97    年    4    月    30    日
                  刑事第六庭  審判長法  官  黃梅淑
                                            錢建榮
                                            宣玉華
以上正本證明與原本無異。
本件依法不得上訴。
                                    書記官  楊郁馨
中    華    民    國    97    年    5    月     1    日
附錄：本案論罪科刑法條全文
毒品危害防制條例第10條
施用第一級毒品者，處 6 月以上 5 年以下有期徒刑。
施用第二級毒品者，處 3 年以下有期徒刑。


司法院資訊處製作；財團法人民間司法改革基金會備份。
